【裁判字號】    92,自,278
【裁判日期】    921128
【裁判案由】    侵占
【裁判全文】
臺灣板橋地方法院刑事判決                          九十二年度自字第二七八號
    自  訴  人  龍山實業有限公司
    代  理  人  乙○○
    自訴代理人  黃紀錄律師
                賴玉梅律師
    被      告  甲○○
右列被告因侵占案件，經自訴人提起自訴，本院判決如左：
    主  文
甲○○意圖為自己不法之所有，而侵占對於業務上所持有之物，累犯，處有期徒刑伍
月，如易科罰金，以參佰元折算壹日。
    事  實
一、甲○○前於民國八十九年間，因毒品危害防制條例案件，經本院於九十年十月二
    十三日以九十年度訴字第二七一號判處有期徒刑六月，如易科罰金，以三百元折
    算一日，同年十二月三日確定，於九十一年一月二十一日易科罰金執行完畢（構
    成累犯）。緣甲○○自不詳時間起至九十二年四月間某日止，受僱於龍山實業有
    限公司（下稱龍山公司）擔任混凝土預拌車司機，從事混凝土之運送，為從事業
    務之人。龍山公司於九十二年一月一日與亞東預拌混凝土股份有限公司（下稱亞
    東公司）簽訂運輸承攬協議，約定由龍山公司提供車輛及駕駛員為亞東公司載送
    預拌混凝土至亞東公司指定之客戶工地，同年三月四日，龍山公司與亞東公司約
    定以每車裝載六立方公尺混凝土之方式，為亞東公司運送混凝土至客戶峰昇營造
    股份有限公司承攬之臺北縣新店市○○段住宅二期新建工程工地。詎甲○○竟基
    於意圖為自己不法所有之犯意，藉該日駕駛車號：二Ｆ－五○一號預拌混凝土車
    為亞東公司載運預拌混凝土至上開工地之機會，於亞東公司龍潭子廠出發後，在
    抵達前開處所途中，以變易持有為所有之意思，先將車輛駛至不詳處所，將所載
    運六立方公尺中約一點六二立方公尺之混凝土卸下，以新臺幣（下同）一千元之
    金額售予不詳年籍之人後，方駕車駛抵上開工地。嗣因亞東公司駐前述工地人員
    見該車抵達時間有違二地往返之通常時程，而該車之裝卸混凝土入料口處又有顯
    著污跡，因而懷疑甲○○於出廠後抵達前有擅自卸下混凝土情事，遂先命甲○○
    駕駛該車，由亞東公司人員隨同前往新店市○○路之安鏮拖車電子地磅處過磅後
    ，隨即開回卸下混凝土再於前開工地過磅測量，經先後二次測量結果計算發現甲
    ○○所載運之混凝土短少一點六二立方公尺，始悉上情。
二、案經龍山公司提起自訴。
    理  由
甲、關於程序：
    按：除被告所犯為死刑、無期徒刑、最輕本刑為三年以上有期徒刑之罪或高等法
    院管轄第一審案件者外，於前條第一項程序進行中，被告先就被訴事實為有罪之
    陳述時，審判長得告知被告簡式審判程序之旨，並聽取當事人、代理人、辯護人
    及輔佐人之意見後，裁定進行簡式審判程序。為中華民國九十二年九月一日施行
    之刑事訴訟法第二百七十三條之一第一項所明定，本件被告於準備程序中為有罪
    之陳述，經本院告以簡式審判程序之旨，並聽取被告及自訴代理人意見後，認為
    宜以簡式審判程序審理，爰經本院合議庭裁定由受命法官依簡式審判程序進行審
    理之，先此說明。
乙、關於實體：
一、訊據被告甲○○坦承右揭犯行不諱，核與自訴人指陳情節，互核相符，復有亞東
    公司與自訴人簽訂之混凝土運送承攬協議書影本、亞東公司送貨單影本、被告甲
    ○○薪俸袋影本、新店安鏮拖車電子地磅記錄單影本、亞洲水泥公司地磅記錄單
    影本及亞東公司簽呈暨批示單影本等附卷可稽，是被告所為自白，核與事實相符
    ，應堪採信。被告雖陳以販售混凝土係為車輛補胎之用等云云，惟自訴人曾發給
    受僱從事運送混凝土之司機每人三千元以為緊急之用，業經自訴代理人於本院審
    理時陳明在卷，亦為被告所不否認（見本院九十二年十一月十七日審判筆錄第三
    頁），是所陳已無從解免其於本案應負之刑責。被告既受僱於自訴人而從事運送
    業務，自當忠於其業務行為，依時依量送達指定處所，其為己利而悖於本身應盡
    業務上之義務本旨，將業務上所持有之部分混凝土售予不詳之人，所得款項供己
    花用，因認其有為自己不法所有之意圖，甚明。據上，本案事證明確，被告犯行
    ，足以認定。
二、查被告甲○○受僱於自訴人公司擔任駕駛員職務，負責運送混凝土送交客戶之業
    務，為從事業務之人，核其所為，係犯刑法第三百三十六條第二項之業務侵占罪
    ；又其有如事實欄所示前科，並經執行完畢，有臺灣高等法院被告全國前案紀錄
    表在卷可按，是其於有期徒刑之執行完畢後五年內，再犯有期徒刑以上之本罪，
    為累犯，應依刑法第四十七條之規定加重其刑；末查：被告所為固非可取，然其
    行為僅此一次，核算所得非鉅，犯罪情節應認輕微，其因一時失慮肇致犯行，所
    犯本罪法定本刑為六月以上五年以下有期徒刑，得併科三千元以下罰金，與如前
    所述犯罪情節相較，實屬情輕法重，客觀上足以引起一般人之同情，顯有堪資憫
    恕之處，是本院認為即令處以法定最低刑度仍嫌過重，爰依刑法第五十九條規定
    酌減其刑，並依刑法第七十一條第一項規定，先加後減之。爰審酌被告犯罪動機
    、目的、手段、侵占數額暨所生危害，以及犯罪後坦承犯行之態度等一切情狀，
    量處如主文所示之刑，並諭知易科罰金之折算標準。
據上論斷，應依刑事訴訟法第三百四十三條、第二百七十三條之一第一項、第二百九
十九條第一項前段，刑法第三百三十六條第二項、第四十七條、第五十九條、第四十
一條第一項前段，罰金罰鍰提高標準條例第一條前段、第二項，判決如主文。
中      華      民      國    九十二    年    十一      月    二十八    日
                                臺灣板橋地方法院刑事第九庭
                                    法  官   黎錦福
右正本證明與原本無異。
如不服本判決，應於判決送達後十日內向本院提出上訴狀 (應附繕本) ，上訴於臺灣
高等法院。
                                          書記官    蔡麗春
中      華      民      國    九十二    年    十一      月    二十八    日
附錄本案論罪科刑法條全文：
刑法第三百三十六條
對於公務上或因公益所持有之物，犯前條第一項之罪者，處一年以上七年以下有期徒
刑，得併科五千元以下罰金。
對於業務上所持有之物，犯前條第一項之罪者，處六月以上五年以下有期徒刑，得併
科三千元以下罰金。
前二項之未遂犯罰之。


司法院資訊處製作；財團法人民間司法改革基金會備份。
